【裁判字號】    98,審抗,111
【裁判日期】    980423
【裁判案由】    本票裁定
【裁判全文】
臺灣臺北地方法院民事裁定             98年度審抗字第111號
抗  告  人    甲○○○○○○○.
兼法定代理人  丙○○
相  對  人    香港商香港上海豐銀行股份有限公司
法定代理人    乙○○
上列當事人間聲請本票裁定事件，抗告人對於民國98年3月16日
本院98年度司票字第6301號裁定提起抗告，本院裁定如下：
    主  文
抗告駁回。
抗告程序費用新臺幣壹仟元由抗告人連帶負擔。
    理  由
一、相對人於原審聲請意旨略以：伊執有抗告人於民國97年5月6
    日所簽發之金額為美金250萬元，付款地在台北市，利息未
    約定，免除作成拒絕證書，到期日為98年2月18日之本票1紙
    （下稱系爭本票），詎於到期後經提示未獲付款，為此爰依
    票據法第123條規定，聲請裁定就上開未付票款及按年息6％
    計算之利息准許強制執行等語。
    原審就系爭本票中美金250萬元及自98年2月18日起至清償日
    止，按年息6％計算之利息，裁定准許強制執行。
二、本件抗告意旨略以：相對人請求之金額並不正確，有顯然超
    額之情形，且利用法院非訟事件審查程序取得債權額不正確
    之強制執行名義，原審不察而予相對人准予強制執行之裁定
    ，實屬違法，爰依法提起抗告，請求廢棄原許可強制執行之
    裁定云云。
三、按執票人向本票發票人行使追索權時，得聲請法院裁定後強
    制執行，票據法第123條定有明文。又本票執票人，依票據
    法第123條規定，聲請法院裁定許可對發票人強制執行，係
    屬非訟事件，此項聲請之裁定，及抗告法院之裁定，僅依非
    訟事件程序，以審查強制執行許可與否，並無確定實體上法
    律關係存否之效力，如發票人就票據債務之存否有爭執時，
    應由發票人提起確認之訴，以資解決，殊不容於裁定程序中
    為此爭執，最高法院57年台抗字第76號、56年台抗字第714
    號著有判例可資參照。
四、經查，相對人主張之事實，業據提出系爭本票1紙為證，並
    為抗告人所不爭執，而原審就系爭本票為形式上之審查，認
    其已具備本票各項應記載事項，合於票據法第120條規定，
    屬有效之本票，乃裁定准許強制執行，並無不合。抗告人所
    稱相對人請求之金額並不正確，有超額請求等語，縱為屬實
    ，核屬實體法上之爭執，揆諸上開說明，應由抗告人提起確
    認之訴，以資解決，不得於非訟事件程序中為此爭執，抗告
    法院亦不得予以審究。從而，抗告意旨指摘原裁定不當，求
    予廢棄，為無理由，應予駁回。
五、據上論結，本件抗告為無理由，依非訟事件法第46條、第21
    條第2項、第24條第1項、民事訴訟法第495條之1第1項、第4
    49條第1項、第85條第2項，裁定如主文。
中    華    民    國    98    年    4    月    23     日
                  民事第六庭審判長法官  劉坤典
                                  法官  陳婷玉
                                  法官  黃柄縉
以上正本係照原本作成
不服本裁定應於送達後10日內向本院提出抗告狀，並繳納抗告
費新臺幣1,000元，對於本件裁定再為抗告，僅得以其適用法規
顯有錯誤為理由，並經原法院之許可者為限。
中    華    民    國    98    年    4     月    23    日
                                書記官  蔡凱如


司法院資訊處製作；財團法人民間司法改革基金會備份。
